【裁判字號】    89,上易,2604
【裁判日期】    890529
【裁判案由】    就業服務法
【裁判全文】
臺灣高等法院刑事判決                          八十九年度上易字第二六四號
    上  訴  人  臺灣臺北地方法院檢察署檢察官
    被      告  甲○○
右上訴人因被告違反就業服務法案件，不服臺灣臺北地方法院八十九年度易字第九六
三號，中華民國八十九年五月二十九日第一審判決 (起訴案號：臺灣臺北地方法院檢
察署八十八年度偵字第六九五二號)提起上訴，本院判決如左：
    主  文
上訴駁回。
    理  由
一、本案經本院審理結果，認第一審判決對被告甲○○為無罪之諭知，核無不當，應
    予維持，並引用第一審判決書記載之證據及理由。
二、檢察官上訴意旨以：菲律賓籍之 PESADO NACMAN ELSIE係被告甲○○於民國八十
    六年九月間合法申請聘僱，在台北市○○○路○段一一五巷二八弄十號三樓擔任
    看護工作之外籍勞工，竟自八十七年十月初某日起至同年十一月十三日止，指派
    該名菲律賓籍勞工在台北市○○○路十二巷九號「咖啡舍小吃店」為同案被告游
    淑惠從事洗碗、清潔等工作。嗣於八十七年十一月十三日下午五時三十分許，為
    警在上開小吃店查獲，被告所為顯已違反就業服務法第五十三條第一項第二款（
    檢察官上訴書誤載為第三款）僱主不得以本人名義聘僱外國人為他人工作之規定
    ，應論處刑罰。原審認為被告前揭行為僅係違反就業服務法第五十三條第一項第
    四款雇主不得指派所聘僱之外國人從事申請許可以外之工作之規定而科以行政罰
    鍰。惟所謂「指派所聘僱之外國人從事申請許可以外之工作」，應係指「同一僱
    主」所指派之工作，超出申請許可範圍以外，本件被告指派其所僱用之外籍勞工
    為他人（另一僱主）工作，顯已非就業服務法第五十三條第一項第四款所規範等
    語。
三、經查，設於台北市○○○路十二巷九號「咖啡舍小吃店」係被告之家族事業，合
    資共同經營，名義負責人係被告之嫂嫂游淑惠，現場實際經營者兼店長係被告甲
    ○○，此業據被告於本院審理中及偵查中供明（參八十八年度偵字第六九五二號
    卷第十三頁、偵字第二四二四號卷第二十頁），並有戶籍謄本一紙足資證明游淑
    惠係被告之嫂嫂。又菲律賓籍之 PESADO NACMAN ELSIE勞工在上址「咖啡舍小吃
    店」內從事洗碗、清潔等工作，係於店內工作忙不過來時，始偶爾由被告帶去幫
    忙，每月薪資新台幣一萬五千元仍由被告在幫佣費用之內支付，游淑惠並未另外
    給付費用，亦據游淑惠於原審中供明。是以該菲律賓籍之 PESADO NACMAN ELSIE
    勞工，仍係由被告所僱用，且為其本人工作，並非為另一僱主游淑惠工作，被告
    所為應係違反就業服務法第五十三條第一項第四款指派所聘僱之外國人從事申請
    許可以外之工作，應依同法第六十二條第一項科以罰鍰，非違反第五十三條第一
    項第二款以本人名義聘僱外國人為他人工作之規定，而論處刑罰，是檢察官之上
    訴意旨似有誤會，非有理由，應予駁回。
據上論結，應依刑事訴訟法第三百七十三條、第三百六十八條，判決如主文。
本案經檢察官郭啟東到庭執行職務。
中    華    民    國    八十九    年        八      月        十五      日
                            臺灣高等法院刑事第二十一庭
                                審判長法  官  葉  騰  瑞
                                      法  官  莊  明  彰
                                      法  官  黃  國  忠
右正本證明與原本無異。
不得上訴。
                                      書記官  劉  貞  達
中    華    民    國    八十九    年        八      月        十八      日


司法院資訊處製作；財團法人民間司法改革基金會備份。
